臺灣臺中地方法院民事裁定
111年度聲字第224號
聲  請  人    劉盛中


上列聲請人與相對人中國醫學大學附設醫院、蕭連城間請求損害
賠償事件（本院107年度醫字第18號），聲請交付法庭錄音光碟
，本院裁定如下：
    主    文
准於聲請人繳納費用後，交付本院民國107年度醫字第18號損害
賠償事件於民國111年5月17日、7月5日上午言詞辯論之法庭數位
錄音光碟。
聲請人就前項所示法庭數位錄音光碟內容，不得散布、公開播送
，或為非正當目的使用。
聲請費用由聲請人負擔。
    理    由
一、按當事人及依法得聲請閱覽卷宗之人，因主張或維護其法律
    上利益，得於開庭翌日起至裁判確定後6個月內，繳納費用
    聲請法院許可交付法庭錄音或錄影內容。又持有法庭錄音、
    錄影內容之人，就所取得之錄音、錄影內容，不得散布、公
    開播送，或為非正當目的使用。法院組織法第90條之1第1項
    前段、第90條之4第1項分別定有明文。次按當事人及依法得
    聲請閱覽卷宗之人，因主張或維護其法律上利益，聲請交付
    法庭錄音或錄影內容時，應敘明理由，由法院為許可與否之
    裁定。前項聲請經法院裁定許可者，每張光碟應繳納費用新
    臺幣50元。法庭錄音錄影及其利用保存辦法第8條第1、3項
    亦有明文。
二、聲請意旨略以：為清楚瞭解本院107年度醫字第18號損害賠
    償事件，111年5月17日及同年7月5日之當日言詞辯論期日開
    庭實際狀況，以供其參考並回想開庭情形，作為發現真實與
    促進訴訟，以核對筆錄之必要，爰聲請自費交付本院107年
    度醫字第18號損害賠償事件就111年5月17日、7月5日上午言
    詞辯論期日法庭錄音光碟等語。
三、經查，聲請人為本院107年度醫字第18號損害賠償事件之當
    事人，為依法得聲請閱覽卷宗之人，且其聲請合於首揭規定
    之期限規定；復據聲請人敘明聲請交付法庭錄音以維護其法
    律上利益之理由，經核與法院組織法第90條之1之規定尚無
    不合，應予准許。又聲請人依法就取得之法庭數位錄音光碟
    內容，不得散布、公開播送，或為非正當目的使用。違反前
    揭規定者，依法院組織法第90條之4第2項規定，由行為人之
    住所、居所，或營業所、事務所所在地之地方法院處新臺幣
    3萬元以上30萬元以下罰鍰，併特予裁示，以促其注意遵守
    。
四、據上論結，本件聲請為有理由，爰依法院組織法第90條之1
    第1項、第90條之4第1項、法庭錄音錄影及其利用保存辦法
    第8條，裁定如主文。
中　　華　　民　　國　　111 　年　　8 　　月　　 1　　日
                  民事第六庭    法  官　夏一峯
上正本係照原本作成。
本裁定不得抗告。
中　　華　　民　　國　　111 　年　　8 　　月　　 1　　日
                                書記官　陳建分